【裁判字號】    90,上易,1
【裁判日期】    900120
【裁判案由】    竊盜
【裁判全文】
臺灣高等法院高雄分院刑事判決                          九十年度上易字第一號
    上  訴  人  臺灣屏東地方法院檢察署檢察官
    被      告  乙○○
右上訴人因被告竊盜案件，不服臺灣高雄地方法院八十九年度易字第一三七六號，中
華民國八十九年十一月二十一日第一審判決（起訴案號：臺灣高雄地方法院檢察署八
十九年度偵字第五○三五號）提起上訴，本院判決如左：
    主  文
上訴駁回。
    理  由
一、公訴意旨略以：被告乙○○意圖為自己不法之所有，於民國八十三年十一月二十
    九日十八時許，在屏東縣東港鎮○○里○○路段處，以自備鑰匙竊取甲○○所有
    車牌號碼：ＰＤＨ─五五六號重機車一部，得手後留供己用。嗣於八十九年八月
    三十一日二十三時十五分許，騎乘前揭機車途經屏東縣新園鄉○○村○○路之仙
    隆宮前，為警當場查獲，因認被告涉有刑法第三百二十一條第一項之竊盜罪嫌。
二、按犯罪事實應依證據認定之，無證據不得推定其犯罪事實，又不能證明被告犯罪
    者，應諭知無罪之判決，刑事訴訟法第一百五十四條、第三百零一條第一項分別
    定有明文。次按犯罪事實之認定，應憑證據，如未能發現相當證據，或證據不足
    以證明，自不能以推測或擬制之方法，以為裁判基礎；又刑事訴訟法上所謂認定
    犯罪事實之證據，係指足以證明被告確有犯罪行為之積極證據而言，該項證據必
    須適合於被告犯罪事實之認定，始得採為斷罪之資料，此有最高法院四十年度台
    上字第八六號、六十九年度台上字第四九一三號判例足資參照，核先敘明。
三、訊據被告乙○○固坦承騎乘上開甲○○所失竊之機車為警查獲之事實，惟於警訊
    、偵查及原審審理時堅詞否認有何竊盜犯行，辯稱：該機車係約於二、三年前在
    東港鎮新街一帶賣黑輪時，一位年籍、姓名不詳之男子所贈與，後來聽說該男子
    到台北工作不久便因車禍死亡，且亦不知該機車為贓車等語。經查：被告於八十
    九年八月三十一日為警查獲騎乘上開甲○○所失竊之車牌號碼：ＰＤＨ─五五六
    號重機車，固經機車所有人甲○○於警訊中供述係於八十三年十一月二十九日十
    八時許，在屏東縣東港鎮○○路遭竊等語；然查，被告迭於警、偵訊中及原審審
    理時堅詞否認涉犯竊盜罪行及辯述如上，俟經證人曾皆枝於原審到庭結證稱：「
    那輛機車我有聽到那男子有說『這輛機車舊了送給你，你到菜市場買東西較方便
    』」等語，並經被告補稱：「起先該男子說機車要寄放在我這裡，證人沒有聽到
    ，該男子要走時說機車送我騎，我到菜市場較方便」等語。原審衡以被告所辯各
    語既與證人曾皆枝到庭證述之情節大致相符，則被告辯稱該機車係他人所贈與等
    情，尚非與會社常情完全背離而不堪採信；此外，復查無其他積極證據足資證明
    被告確有公訴人所指訴之竊盜犯行，自不能以推測或擬制之詞以為裁判之基礎，
    即屬不能證明被告犯罪，則揆諸前揭法條規定與最高法院判例意旨，原審因而為
    被告竊盜無罪判決之諭知，核無不合，檢察官上訴意旨仍執陳詞，指摘原判決不
    當，為無理由，應予駁回。至於被告是否涉及收受贓物罪嫌，因贓物罪與竊盜罪
    之基本社會事實並非同一，尚不得逕自變更起訴法條予以審理（最高法院八十四
    年度台上字第二二一六號判決意旨參照），應由檢察官另行偵查辦理，附此敘明
    。
四、被告經合法傳喚於審判期日無正當理由不到庭，爰不待其陳述逕行判決。
據上論斷，應依刑事訴訟法第三百六十八條、第三百七十一條，判決如主文。
本案經檢察官董明正到庭執行職務。
中      華      民      國    九十    年      一      月     二  十     日
                              臺灣高等法院高雄分院刑事第八庭
                                  審判長法官  郭雅美
                                        法官  張盛喜
                                        法官  莊飛宗
右正本證明與原本無異。
不得上訴。
                                      書記官  張宗芳
中    華    民    國      九十      年       一      月    二  十       日
                                                                        Ｆ


司法院資訊處製作；財團法人民間司法改革基金會備份。
